bg-BG: Съвместимо покритие на джанта: Анодизирано; Гол алуминий (без покритие); Хром; Прозрачен лак; Боядисано; Полиран алуминий; Прахово боядисано; Друго
fi: Yhteensopiva vanteen pintakäsittely: Anodisoitu; Paljas alumiini (pinnoittamaton); Kromi; Kirkaslakattu; Maalattu; Kiillotettu alumiini; Jauhemaalattu; Muu
cs: Kompatibilní povrchová úprava kol: Eloxované; Holý hliník (bez povrchové úpravy); Chrom; Opatřené bezbarvým lakem; Lakované; Leštěný hliník; Práškově lakované; Jiné
zh-CN: 适配轮毂表面处理: 阳极氧化; 裸铝（无涂层）; 镀铬; 透明涂层; 喷漆; 抛光铝; 粉末涂层; 其他
th: สีล้อที่เข้ากันได้: ชุบอโนไดซ์; อะลูมิเนียมเปลือย (ไม่เคลือบผิว); โครเมียม; เคลือบใส; ทาสี; อะลูมิเนียมขัดเงา; พาวเดอร์โค้ท; อื่นๆ
nb: Kompatibel felgfinish: Anodisert; Bart aluminium (ubehandlet); Krom; Klarlakkert; Lakkert; Polert aluminium; Pulverlakkert; Annet
zh-TW: 相容的輪圈表面處理: 陽極處理; 裸鋁 (未塗層); 鍍鉻; 透明塗層; 上漆; 拋光鋁; 粉末塗層; 其他
hu: Kompatibilis kerékfelület: Eloxált; Csupasz alumínium (bevonat nélküli); Króm; Színtelen lakkal bevont; Festett; Polírozott alumínium; Porfestett; Egyéb
sv: Kompatibel fälgfinish: Anodiserad; Ren aluminium (obehandlad); Krom; Klarlackad; Lackerad; Polerad aluminium; Pulverlackerad; Övrigt
ja: 互換性のあるホイール仕上げ: アルマイト; むき出しのアルミニウム (無塗装); クローム; クリアコート; 塗装; ポリッシュアルミニウム; パウダーコート; その他
tr: Uyumlu jant yüzey kaplaması: Eloksal kaplama; Çıplak alüminyum (kaplamasız); Krom; Şeffaf kaplamalı; Boyalı; Parlatılmış alüminyum; Toz boya kaplamalı; Diğer
lt-LT: Suderinama ratlankio apdaila: Anoduota; Plikas aliuminis (nepadengtas); Chromuota; Padengta skaidriu laku; Dažyta; Poliruotas aliuminis; Padengta milteliniu būdu; Kita
vi: Lớp hoàn thiện bánh xe tương thích: Anod hóa; Nhôm trần (không phủ); Chrome; Phủ bóng; Đã sơn; Nhôm đánh bóng; Sơn tĩnh điện; Khác
sl-SI: Združljiva obdelava platišč: Eloksirano; Goli aluminij (brez premaza); Krom; S prozornim premazom; Pobarvano; Poliran aluminij; Prašno barvano; Drugo
ro-RO: Finisaj compatibil al roților: Anodizat; Aluminiu neacoperit (brut); Crom; Lac transparent; Vopsit; Aluminiu lustruit; Vopsit cu pulbere; Altele
sk-SK: Kompatibilná povrchová úprava kolies: Eloxovaná; Holý hliník (bez povrchovej úpravy); Chrómová; S priehľadným lakom; Lakovaná; Leštený hliník; S práškovým nástrekom; Iné
hr-HR: Kompatibilna završna obrada kotača: Anodizirano; Goli aluminij (bez premaza); Kromirano; Bezbojni lak; Obojano; Polirani aluminij; Premazano prahom; Ostalo
en: Compatible wheel finish: Anodized; Bare aluminum (uncoated); Chrome; Clear-coated; Painted; Polished aluminum; Powder-coated; Other
da: Kompatibel fælgfinish: Anodiseret; Ubehandlet aluminium (ikke coatet); Krom; Klarlakeret; Malet; Poleret aluminium; Pulverlakeret; Andet
es: Acabado de rueda compatible: Anodizado; Aluminio expuesto (sin recubrimiento); Cromo; Con capa transparente; Pintado; Aluminio pulido; Recubrimiento en polvo; Otro
fr: Finition de jante compatible: Anodisé; Aluminium nu (non revêtu); Chrome; Verni; Peint; Aluminium poli; Thermolaqué; Autre
el: Συμβατό φινίρισμα τροχού: Ανοδιωμένο; Γυμνό αλουμίνιο (χωρίς επίστρωση); Χρώμιο; Με διαφανή επίστρωση; Βαμμένο; Γυαλισμένο αλουμίνιο; Με ηλεκτροστατική βαφή; Άλλο
pt-BR: Acabamento de roda compatível: Anodizado; Alumínio nu (sem revestimento); Cromado; Com verniz incolor; Pintado; Alumínio polido; Pintura a pó; Outro
pt-PT: Acabamento de roda compatível: Anodizado; Alumínio exposto (sem revestimento); Cromado; Revestimento transparente; Pintado; Alumínio polido; Termolacado; Outro
nl: Compatibele wielafwerking: Geanodiseerd; Kaal aluminium (ongecoat); Chroom; Met blanke lak; Gespoten; Gepolijst aluminium; Gepoedercoat; Overige
ko: 호환 휠 마감: 아노다이징; 베어 알루미늄(코팅되지 않음); 크롬; 클리어 코팅; 도색; 광택 알루미늄; 파우더 코팅; 기타
de: Kompatible Felgenoberfläche: Eloxiert; Blankes Aluminium (unbeschichtet); Chrom; Klarlackiert; Lackiert; Poliertes Aluminium; Pulverbeschichtet; Sonstige
ru: Совместимая отделка колеса: Анодированное; Голый алюминий (без покрытия); Хром; С прозрачным лаком; Окрашенное; Полированный алюминий; Порошковое покрытие; Другое
it: Finitura del cerchio compatibile: Anodizzata; Alluminio grezzo (non rivestito); Cromata; Con vernice trasparente; Verniciata; Alluminio lucido; Verniciata a polvere; Altro
pl: Kompatybilne wykończenie felg: Anodowane; Gołe aluminium (niepowlekane); Chromowane; Malowane lakierem bezbarwnym; Malowane; Polerowane aluminium; Malowane proszkowo; Inne